臺灣彰化地方法院民事裁定
                             111年度司繼字第290號
聲  請  人  臺灣土地銀行股份有限公司

法定代理人  何英明  
代  理  人  張光銘  
關  係  人  李維仁律師

上列聲請人聲請對被繼承人賴己勤選任遺產管理人事件，本院裁
定如下：
    主  文
選任關係人李維仁律師為被繼承人賴己勤（民國00年0月00日生
，身分證統一編號：Z000000000號，生前籍設彰化縣○○鄉○○村○○
路00號，民國103年5月18日死亡）之遺產管理人。
准對被繼承人賴己勤之繼承人為承認繼承之公示催告。被繼承人
賴己勤之大陸地區以外之繼承人，應自本公示催告公告於司法院
網站之翌日起，一年內承認繼承。上述期限屆滿而無繼承人承認
繼承時，被繼承人賴己勤之遺產，於清償債權並交付遺贈物後，
如有賸餘即歸屬國庫。
程序費用新臺幣壹仟元由被繼承人賴己勤之遺產負擔。
    理  由
一、本件聲請意旨略以：被繼承人賴己勤與聲請人間清償債務事
    件，被繼承人賴己勤迄今尚欠如臺灣臺中地方法院100年度
    司執字第71256號債權憑證所載金額未清償，惟被繼承人賴
    己勤於民國（下同）103年5月18日死亡，其第1、3順位繼承
    人均已辦理拋棄繼承，無第2、4順位繼承人，而其親屬會議
    並未於1個月內選定遺產管理人，致聲請人對其遺產無法行
    使權利，為確保聲請人利益，為此依法聲請選任遺產管理人
    等語。
二、按先順序繼承人均拋棄其繼承權時，由次順序之繼承人繼承
    。其次順序繼承人有無不明或第四順序之繼承人均拋棄其繼
    承權者，準用關於無人承認繼承之規定，民法第1176條第6
    項定有明文。次按繼承開始時，繼承人之有無不明者，由親
    屬會議於1個月內選定遺產管理人，並將繼承開始及選定遺
    產管理人之事由，向法院報明；親屬會議依前條規定為報明
    後，法院應依公示催告程序，定6個月以上之期限，公告繼
    承人，命其於期限內承認繼承；無親屬會議或親屬會議未於
    前條所定期限內選定遺產管理人者，利害關係人或檢察官，
    得聲請法院選任遺產管理人，並由法院依前項規定為公示催
    告，此為民法第1177條、第1178條所明定。
三、經查，聲請人主張之前揭事實，業據提出臺灣臺中地方法院
    100年度司執字第71256號債權憑證、除戶謄本、本院103年
    度司繼字第960號家事法庭通知、繼承系統表及全國財產稅
    總歸戶查詢清單（以上均為影本）等件為證，並經本院職權
    調閱103年度司繼字第960號拋棄繼承事件卷宗，經核無訛，
    堪信屬實。從而，聲請人以利害關係人身份聲請為被繼承人
    賴己勤選任遺產管理人，依法應屬有據，本件自有選任遺產
    管理人之必要。又選任遺產管理人，首在考慮其適切性，即
    除管理遺產須公平外，應以對遺產遺債情況瞭解較深，或對
    遺產管理事務有專業能力者為優先選任。查被繼承人尚遺有
    如總歸戶財產查詢清單之土地，須賴遺產管理人管理該事務
    ，又經本院審酌彰化律師公會函文推薦適合且有意願擔任遺
    產管理人之名單，認選任李維仁律師為被繼承人賴己勤之遺
    產管理人應為適當，卷內亦無其與遺產事務有利害關係等不
    適於擔任遺產管理人之情形，應不致有利害偏頗之虞，故依
    法選任之並為承認繼承之公示催告，裁定如主文所示。
四、末依民法第1179條規定，遺產管理人職務為：⑴編製遺產清
    冊。⑵為保存遺產必要之處置。⑶聲請法院依公示催告程序
    ，限定1年以上之期間，公告被繼承人之債權人及受遺贈人
    ，命其於該期間內報明債權及為願受遺贈與否之聲明，被繼
    承人之債權人及受遺贈人為管理人所已知者，應分別通知之
    。⑷清償債權或交付遺贈物。⑸有繼承人承認繼承或遺產歸屬
    國庫時，為遺產之移交。前項第1款所定之遺產清冊，管理
    人應於就職後3個月內編製之；第4款所定債權之清償，應先
    於遺贈物之交付，為清償債權或交付遺贈物之必要，管
    理人經親屬會議之同意，得變賣遺產。依法應經親屬會議處
    理之事項，而有民法第1132條所列情形之一者，得由有召集
    權人或利害關係人聲請法院處理之。法院選任之遺產管理
    人並應於職務執行完畢後，向法院陳報處理遺產之狀況並提
    出有關文件，家事事件法第140條亦定有明文規定，併此說
    明。 
五、依家事事件法第127條第4項規定，裁定如主文。
六、如對本裁定抗告，須於裁定送達後10日之不變期間內，向本
    院提出抗告狀，並繳納抗告費新臺幣1,000元。
中　　華　　民　　國　　111 　年　　10  　月  　13  　日
                  家事法庭  司法事務官　陳怡君